臺灣嘉義地方法院刑事判決　　　　　　　　　　　　　九十三年度簡上字第三號
　　上　訴　人　臺灣嘉義地方法院檢察署檢察官
　　被　　 告　 丙○○
右上訴人因竊盜案件，不服本院簡易庭九十二年度簡字第一六三六號中華民國九十二
年十二月二十四日第一審簡易判決（聲請簡易判決處刑案號：臺灣嘉義地方法院檢察
署九十二年度偵字第七七四七號）提起上訴，及台灣雲林地方法院檢察署檢察官移
併案審理（台灣雲林地方法院檢察署檢察官九十三年度偵字第二百號），本院管轄之
第二審合議庭判決如左：
    主  文
原判決撤銷。
丙○○連續竊盜，累犯，處有期徒刑陸月，如易科罰金，以參佰元折算壹日。
    事  實
一、丙○○：(1)前因違反肅清煙毒條例案件，經台灣雲林地方法院以八十六年度訴字
    第九五號判處有期徒刑一年一月確定；又因竊盜案件，經台灣雲林地方法院以八
    十六年度易字第四五八號判處有期徒刑八月確定；經該院以八十六年度聲字第九
    一八號裁定定其應執行之刑一年七月確定，於民國八十八年三月十日縮短刑期執
    行完畢出監；(2)復因違反毒品危害防制條例案件，為台灣雲林地方法院以八十九
    年度訴字第三五九號判處有期徒刑九月，經上訴後駁回確定；嗣又因違反毒品危
    害防制條例案件，經台灣高等法院台南分院以九十年度上訴字第一四七二號判處
    有期徒刑一年六月確定，該二案罪刑自九十年七月十日起送監接續執行，經假釋
    出獄，嗣於九十二年七月十五日假釋期滿而執行完畢。
二、丙○○猶不知悔改，基於意圖為自己不法所有之概括犯意：(1)先於九十二年十一
    月二十四日下午二時許，未經許可侵入位於嘉義縣六腳鄉豐美村一鄰一八八之二
    號屋主甲○○住處（侵入住宅部分未據告訴），徒手翻弄神像衣物搜尋財物，適
    甲○○發覺當場查獲而未遂；(2)又於九十二年十二月八日八時許，未經許可侵入
    位於雲林縣土庫鎮埤腳里六十號乙○○住處內（侵入住宅部分未據告訴），竊取
    宅內供奉之神明神像佩帶之金牌二面，得手後欲離去之際，為乙○○發覺報警查
    獲。
三、案經嘉義縣警察局朴子分局報告臺灣嘉義地方法院檢察署檢察官聲請簡易判決處
    刑及台灣雲林地方法院檢察署檢察官移送併案審理。
    理  由
一、訊據被告即被上訴人丙○○對於右揭事實欄二(2)固坦白承認（見本院九十三年二
    月十七日審理筆錄），經核與被害人乙○○之指證相符；至於前揭事實欄二(1)所
    示之竊盜犯行則為被告所否認而辯稱：當日係要去找一位「阿發」的朋友，因發
    覺甲○○家裡的大門未關才會進去，雖確有翻動神明的衣服但並無竊盜之犯意云
    云。惟查：被害人甲○○於警訊時即明確指稱：當時家中門有關上、沒有上鎖，
    被告在門外喊有人在家否其未加以理會，被告竟自行推開大門進入，並且著手翻
    動神明桌上神明的衣服，其即上前逮捕被告、被告並跪地求饒請求不要報警等語
    （見警卷第六頁背面），被告當庭亦坦承被害人所稱屬實（見本院九十三年二月
    十七日審理筆錄）並同意放棄詰問證人且毋庸傳喚被害人到庭而同意使用證人於
    警訊之供述為證據，則被害人甲○○於警訊時之供述自得採為本件認定被告犯罪
    之證據，揆諸被告與被害人甲○○素不相識，竟無故未經許可侵入被害人家中復
    出手翻動神明神像身上之衣服，嗣屋主察知並跪地求饒一情觀之，被告所為顯係
    基於意圖不法所有犯意而著手行竊，被告所辯係找人云云，不符常情甚且詭異而
    殊難採信；從而被告前開二次竊盜犯行，均已罪證明確堪以認定。
二、核被告所為，分別係犯刑法第三百二十條第一項之竊盜罪（右揭事實欄二(2)）、
    同條第一項、第三項之竊盜未遂罪（右揭事實欄二(1)）；被告先後二次竊盜行為
    ，時間緊接，所犯構成要件相同，顯係出於概括之犯意為之，為連續犯，依刑法
    第五十六條之規定以一罪論並加重其刑；而關於前揭事實欄二(2)所示併案部分事
    實雖未據起訴，然既與已經起訴之竊盜部分犯行有裁判上一罪之連續犯關係，應
    為起訴效力所及而應併予審判；又查：被告前因違反肅清煙毒條例案件，經台灣
    雲林地方法院以八十六年度訴字第九五號判處有期徒刑一年一月確定；又因竊盜
    案件，經台灣雲林地方法院以八十六年度易字第四五八號判處有期徒刑八月確定
    ；經該院以八十六年度聲字第九一八號裁定定其應執行之刑一年七月確定，於八
    十八年三月十日縮短刑期執行完畢出監；復因違反毒品危害防制條例等案件，為
    台灣雲林地方法院以八十九年度訴字第三五九號判處有期徒刑九月，經上訴後駁
    回確定；嗣又因違反毒品危害防制條例案件，經台灣高等法院台南分院以九十年
    度上訴字第一四七二號判決判決判決有期徒刑一年六月確定，該二案罪刑自九十
    年七月十日起送監接續執行，於九十二年七月十五日假釋期滿而執行完畢一情，
    有被告全國前案紀錄表在卷足佐，其於有期徒刑執行完畢後五年內再犯本罪，為
    累犯，應遞加重其刑；原審認事用法、論罪科刑，固非無見，然就併案審理部分
    之事實未及審就，尚難維持，被告就聲請簡易處刑之事實空言否認，雖不足採，
    惟原判決既有可議，自應撤銷改判；爰審酌被告犯罪之動機、目的、手段，犯罪
    時所受之刺激及其品性、生活狀況、智識程度、犯罪所生之損害，及犯罪後態度
    等一切情狀，量處如主文所示之刑。
據上論斷，應依刑事訴訟法第四百五十五條之一第一項、第三項、第三百六十九條第
一項前段、第三百六十四條、第二百九十九條第一項前段，刑法第三百二十條第一項
、第三項、第五十六條、第四十七條、第四十一條第一項前段，罰金罰鍰提高標準條
例第一條前段、第二條，判決如主文。
本案經檢察官黃正雄到庭執行職務。
中      華      民      國    九十三    年      二      月    二十七    日
                                      臺灣嘉義地方法院刑事第五庭
                                          審判長  法  官  黃  國  益
                                                  法官  黃  義  成
                                                  法  官  黃  仁  勇
右正本證明與原本無異。
本件不得上訴。
中      華      民      國    九十三    年      二      月    二十七    日
                                                  書記官  林  柑  杏
附錄法條：
中華民國刑法第三百二十條
意圖為自己或第三人不法之所有，而竊取他人之動產者，為竊盜罪，處五
年以下有期徒刑、拘役或五百元以下罰金。
意圖為自己或第三人不法之利益，而竊佔他人之不動產者，依前項之規定
處斷。
前二項之未遂犯罰之。
